【裁判字號】    97,抗,995
【裁判日期】    970925
【裁判案由】    聲請撤銷緩刑
【裁判全文】
臺灣高等法院刑事裁定                   97年度抗字第995號
抗  告  人
即  受刑人  甲○○
上列抗告人因聲請撤銷緩刑案件，不服臺灣新竹地方法院中華民
國97年8月18日所為撤銷緩刑之裁定（97年度撤緩字第52號），
提起抗告，本院裁定如下：
    主  文
抗告駁回。
    理  由
一、原裁定略以：本件抗告人即受刑人甲○○前因違反槍砲彈藥
    刀械管制條例案件，經原法院於96年5月24日以95年度訴第
    906號判處有期徒刑2年併科罰金新台幣10萬元，並宣告緩刑
    5年，於96年6月21日確定。嗣受刑人又於緩刑期內之96年9
    月間故意犯恐嚇取財未遂罪等3罪，經原法院於97年5月30日
    以97年度易字第132號分別判處有期徒刑3月，定執行刑有期
    徒刑4月確定，有上開2判決可參。上揭恐嚇取財未遂等罪，
    既係於緩刑期內故意犯之，且在緩刑期內受得易科罰金之有
    期徒刑以上刑之宣告確定，足見受刑人並無悔改之心，因認
    原宣告之緩刑難收其預期效果，而有執行刑罰之必要。爰准
    檢察官之所請，裁定撤銷受刑人前揭緩刑之宣告等語。
二、抗告意旨則謂：受刑人係誤信被害人梁智敏欠郭國忠錢，才
    協助郭國忠向被害人求償，並非出於不法意圖，何況受刑人
    未因恐嚇取財未遂案件而受有財產上利益，事後亦已坦承犯
    案，並求得被害人原諒，足見受刑人並非惡性重大，懇請鈞
    院酌量受刑人身擔家計重擔，若入監服刑，家人將頓失依憑
    ，准予將原裁定撤銷云云。
三、經查：
  (一)按受緩刑之宣告而於緩刑期內因故意犯他罪，而在緩刑期內
    受得易科罰金之有期徒刑、拘役或罰金之宣告確定，足認原
    宣告之緩刑難收其預期效果，而有執行刑罰之必要者，得撤
    銷其宣告，此為刑法第75條之1第1項第2款所明定。又緩刑
    宣告是否得撤銷，除須符合刑法第75條之1第1項各款之要件
    外，該條並採裁量撤銷主義，賦予法院撤銷與否之權限，特
    於第1項規定實質要件為「足認原宣告之緩刑難收其預期效
    果，而有執行刑罰之必要」，供作審認之標準。亦即於上揭
    「得」撤銷緩刑之情形，法官應依職權本於合目的性之裁量
    ，妥適審酌被告所犯前後數罪間，關於法益侵害之性質、再
    犯之原因、違反法規範之情節是否重大、被告主觀犯意所顯
    現之惡性及其反社會性等情，是否已使前案原為促使惡性輕
    微之被告或偶發犯、初犯改過自新而宣告之緩刑，已難收其
    實效而定。
  (二)查受刑人確係於前案緩刑期間，有故意犯後案之罪之事實，
    而後案並於前案緩刑期間內受得易科罰金之有期徒刑之宣告
    確定，有臺灣新竹地方法院95年度訴字906號、97年度易字
    132 號刑事判決及本院被告前案紀錄表可參。觀諸上開判決
    書所載，受刑人僅因友人郭國忠質疑被害人有出賣朋友情事
    ，即夥同傷害被害人，並恫嚇被害人簽發本票，甚至出言向
    被害人母親恐嚇稱：「你兒子開車撞到人要賠200萬元，你
    們如果不給錢，就要抓你兒子梁智敏到山上打死」等語，雖
    傷害部分業據被害人撤回告訴，所簽本票因被害人漏未填載
    發票日而致該票據無效，然受刑人既明知仍在前案緩刑期內
    ，竟無端惹事，足認原宣告之緩刑難收其預期效果，受刑人
    辯稱係被害人欠郭國忠借款，伊非惡性重大云云，均難採信
    。從而，原審認抗告人有刑法第75條之1第1項第2款所規定
    之情形，依法撤銷其前所受緩刑之宣告，揆諸前揭法律之規
    定，並無違誤，應認本件抗告為無理由，予以駁回。
據上論斷，應依刑事訴訟法第412條，裁定如主文。
中    華    民    國    97    年    9     月    25    日
                  刑事第二庭審判長法  官  洪光燦
                                  法  官  李麗玲
                                  法  官  林恆吉
以上正本證明與原本無異。
不得再抗告。
                                  書記官  陳盈璇
中    華    民    國    97    年    9     月    26    日


司法院資訊處製作；財團法人民間司法改革基金會備份。
